臺灣臺北地方法院民事小額判決
111年度店小字第795號
原      告  江沛穎  
被      告  林威杉  
上列當事人間請求損害賠償事件，原告提起刑事附帶民事訴訟，
經本院刑事庭裁定移送前來（111年度簡附民字第48號），本院
於民國111年9月30日言詞辯論終結，判決如下：
    主      文
被告應給付原告新臺幣肆萬柒仟陸佰元，及自民國一一一年三月
二十五日起至清償日止，按週年利率百分之五計算之利息。
原告其餘之訴駁回。
訴訟費用新臺幣伍佰參拾元由被告負擔其中新臺幣肆佰伍拾元，
餘由原告負擔。
本判決原告勝訴部分得假執行。但被告如以新臺幣肆萬柒仟陸佰
元為原告預供擔保，得免為假執行。
原告其餘假執行之聲請駁回。
    事實及理由
一、原告主張：被告基於毀損之故意，於民國110年9月19日凌晨
    2時21分許，在新北市新店區如意街13巷3弄玫瑰中國城社區
    1樓停車場（下稱系爭停車場）手持噴霧式黏著劑，朝原告
    所有、並停放在上址之車牌000-0000號自用小客車（下稱A
    車）噴灑，致該車車身受損，其回復原狀之費用計新臺幣（
    下同）56,000元，自應由被告賠償，爰依侵權行為之法律關
    係提起本訴，並聲明：㈠被告應給付原告56,000元，及自刑
    事附帶民事訴訟起訴狀繕本送達翌日起至清償日止，按週年
    利率5％計算之利息；㈡願供擔保，請准宣告假執行。
二、被告則以：原告使用之停車格（下稱系爭停車格）位在系爭
    停車場轉彎處，其為一己之便在系爭停車格另擺放機車，造
    成A車停放時車頭超出車位約70公分，影響社區其他住戶車
    輛進出，被告原欲以少量壁報膠噴於A車引擎蓋以張貼函文
    提醒，嗣因自覺用語不妥而撕去，並非惡意破壞。又被告僅
    於A車車頭噴灑壁報膠，原告卻主張需以全車大美容、全車
    玻璃鍍膜、金鑽鍍膜方式修復，顯逾必要範圍，且被告另向
    其他美容車廠詢價，其報價遠低於原告請求之金額。又，系
    爭停車格上方有漏水，並由廠商噴防水膠止漏，A車上方之
    液體應係殘膠及粉末掉落，此部分亦非伊應負責等語，資為
    抗辯，並聲明：原告之訴駁回。
三、本院之判斷：
  ㈠、按因故意或過失，不法侵害他人之權利者，負損害賠償責
      任。民法第184條第1項前段定有明文。查，兩造為同一社
      區住戶，被告於首揭時、地持噴霧式黏著劑自原告所有之
      A車前方朝該車噴灑，A車因此沾附黏膠等節，為被告於於
      刑案警詢、偵查、審理所是認（臺灣臺北地方檢察署110
      年度偵字第34309號卷【下稱偵卷】第7至15、49頁、本院
      111年度簡字372號卷第25至26頁），亦有現場照片、監視
      器影像截圖存卷可查（偵卷第29至31頁），堪信為真。至
      被告所辯關於A車在系爭停車場停放方式不當影響他人使
      用等節，縱令為真，被告對原告傳達意見本有多種手段，
      其選擇噴灑噴霧式黏著劑，使A車沾附黏膠影響使用，難
      信為合理必要之方式，自不得以此抗辯並無故意。
  ㈡、次按物被毀損時，被害人除得前揭規定請求賠償外，並不
      排除民法第213至215條之適用；依民法第196條請求賠償
      物被毀損所減少之價額，得以修復費用為估定之標準，但
      以必要者為限（如修理材料以新品換舊品，應予折舊）。
      最高法院77年度第9次民事庭會議決議可資參照。查，原
      告主張A車因被告前揭行為需去除不明液體、進行大美容
      並重新鍍膜以回復原狀，支出56,000元，有卷附估價單乙
      紙可證（本院卷第59頁，下稱系爭估價單）。被告雖以前
      詞置辯，惟：
　　⑴、按當事人主張有利於己之事實者，就其事實有舉證之責
        任。民事訴訟法第277條前段定有明文。原告對於自己
        主張之事實已盡證明之責後，被告於抗辯之事實並無確
        實證明方法，僅以空言爭執者，當然認定其抗辯事實之
        非真正，而應為被告不利益之裁判；另各當事人就其所
        主張有利於己之事實均應負舉證之責，故一方已有適當
        之證明者，相對人欲否認其主張即不得不更舉反證（最
        高法院104年度台上字第220號判決意旨參照）。
　　⑵、證人蕭奉洲即捷特精緻汽車美容負責人證稱：伊從事自9
        9年1月迄今均從事汽車美容工作，A車自110年起即有在
        捷特汽車美容打蠟、洗車，後期還有做鍍膜。系爭估價
        單第1項係因為全車表層都有不明液體，前檔部分特別
        嚴重玻璃幾乎看不見；第2項係因為處理不明液體時車
        漆一定會受損，需要把車漆恢復成原來的樣子；第3項
        是因為賓士車原廠就有永久性的玻璃鍍膜，主要是避免
        雨珠附著在玻璃上，鍍膜會因為前面處理過程會造成破
        壞，需要重做；第4項是因為A車在這次處理前幾個月有
        做金鑽鍍膜保護車漆，而鍍膜一樣會因為清理不明液體
        、大美容受損而需要重做，這些工項都是全車進行估價
        沒有僅就車頭收費等語（本院卷第109至112頁）。
　　⑶、參以前揭刑案監視器畫面截圖（偵卷第31頁），被告係
        站立在A車左前方噴灑，雖可採信，惟佐以證人關於A車
        全車均有不明液體之證述，並斟酌氣壓式噴膠本可能因
        噴灑之方式、角度影響沾染面積，A車除車頭外亦因此
        有黏膠附著，尚非顯不可能，況證人亦說明上開工項均
        係就全車進行估價，應可信該等工項均為回復A車遭被
        告噴灑噴霧式黏著劑前之狀態所必要。
　　⑷、被告雖抗辯A車停放位置上方有漏水經廠商噴防水膠止漏
        ，A車可能上方有殘膠及粉末附著，惟所提照片（本院
        卷第57頁）未能辨識有所指殘膠粉末掉落情形存在，且
        被告亦未舉證該等殘膠粉末亦足造成如本件黏膠同屬難
        以清理之附著物；被告稱原告車輛依其等級並無原廠鍍
        膜，並未提出證據以實其說，所辯亦難採信；被告另稱
        系爭估價單收費過高，惟其所提估價單相較於系爭估價
        單顯非針對A車實際需進行之工作項目實車估價，其準
        確性容有疑問，且各汽車修理、美容廠商提供服務品質
        、技術及零件價值各有差異，亦牽涉消費者之信賴問題
        ，尚不得僅容僅以修復費用較高拒絕給付。
　　⑸、惟金鑽鍍膜部分，既經證人證稱其耐用年限為二年，且A
        車於系爭事件前幾個月方施作，故應信已使用數月，爰
        參酌首揭規定及說明，酌定此部分損失應按系爭估價單
        之70%即19,600元計算為當，是原告得請求之回復原狀
        費用即為47,600元【計算式：8,000＋6,000＋14,000＋19,
        600＝47,600】。
　㈢、末按給付無確定期限者，債務人於債權人得請求給付時，
      經其催告而未為給付，自受催告時起，負遲延責任；其經
      債權人依督促程序送達支付命令，與催告有同一之效力；
      遲延之債務以支付金錢為標的者，債權人得請求依法定利
      率計算之遲延利息；應付利息之債務，其利率未經約定，
      亦無法律可據者，週年利率為5%，民法第229條第2項、第
      233條第1項前段及第203條分別定有明文。本件係屬侵權
      行為損害賠償之債，自屬無確定期限者，又係以支付金錢
      為標的，依前揭規定，原告請求被告給付自111年3月25日
      （本院111年簡附民字第48號卷第7頁送達證書）起至清償
      日止，按法定利率5％計算之遲延利息，應屬有據。
四、從而，原告依侵權行為之法律關係，請求被告給付如主文第
    1項所示金額，為有理由，應予准許。逾此範圍之請求，為
    無理由，應予駁回。
五、本件原告勝訴部分係適用小額程序所為被告敗訴之判決，應
    依民事訴訟法第436條之20規定，依職權宣告假執行；至原
    告就敗訴部分陳明願供擔保聲請聲請宣告假執行，因訴之駁
    回而失所依據，不予准許。本院並就原告勝訴部分依同法第
    392條第2項規定，依職權為被告如預供擔保，得免為假執行
    之宣告。
六、本件事證已臻明確，兩造其餘攻擊防禦方法及所提證據，經
    審酌後認與判決結果不生影響，爰不逐一論列，附此敘明。
七、訴訟費用負擔之依據：民事訴訟法第79條。並依職權確定本
    件訴訟費用額為530元（即證人蕭奉洲日旅費530元【由原告
    預納】）如主文第3項所示。
中　　華　　民　　國　　111 　年　　11　　月　　4 　　日
                  新店簡易庭法  官　林志煌
上正本證明與原本無異。
如不服本判決，應於判決送達後20日內向本庭（231204新北市○○
區○○路0段000號）提出上訴狀（須按他造當事人之人數附繕本）
，並表明上訴理由（上訴理由應表明：一、原判決所違背之法令
及其具體內容。二、依訴訟資料可認為原判決有違背法令之具體
事實），如於本判決宣示後送達前提起上訴者，應於判決送達後
20日內補提上訴理由書（須附繕本），如未於上訴後20日內補提
合法上訴理由書，法院得逕以裁定駁回上訴。
如委任律師提起上訴者，應一併繳納上訴審裁判費。
中　　華　　民　　國　　111 　年　　11　　月　　4 　　日
                            書記官  周怡伶